【裁判字號】    89,易,1289
【裁判日期】    890630
【裁判案由】    毒品危害防制條例
【裁判全文】
臺灣板橋地方法院刑事判決                        八十九年度易字第一二八九號
    公  訴  人  臺灣板橋地方法院檢察署檢察官
    被      告  甲○○
右列被告因違反毒品危害防制條例案件，經檢察官提起公訴（八十九年度毒偵字第二
九三號）及移送併案審理（八十九年度毒偵字第三八一九號），本院判決如左：
    主  文
甲○○連續施用第二級毒品，累犯，處有期徒刑伍月，如易科罰金以參佰元折算壹日
。
扣案第二級毒品安非他命壹包（驗後淨重捌點肆貳公克）沒收銷燬之。
    事  實
一、甲○○前於民國八十一年間因懲治盜匪條例案件，經臺灣士林地方法院判處有期
    徒刑四年，嗣上訴後，經臺灣高等法院於八十二年二月二十四日判決駁回上訴，
    而於八十二年四月三日確定，嗣經執行，於八十三年六月二日因縮短刑期假釋出
    獄，並至八十五年四月二十四日因假釋期滿未據撤銷假釋而以已執行完畢論，復
    於八十六年五月二十七日因違反麻醉藥品管理條例案件，經臺灣士林地方法院以
    八十六年度簡字第一二八號簡易判決處刑判處有期徒刑四月，如易科罰金以三百
    元折算一日確定，並於八十六年十月二日因准易科罰金而執行完畢。詎甲○○仍
    不知悔悟，前先因施用毒品，經臺灣士林地方法院於八十七年十二月十一日以八
    十七年度毒聲字第一一二八號裁定送觀察勒戒後，認無繼續施用毒品之傾向，而
    由臺灣士林地方法院檢察署檢察官於八十八年九月三十日以八十八年度毒偵字第
    二三號、八十八年度毒偵字第三ＯＯ號為不起訴處分確定。惟甲○○猶不知戒除
    毒癮，復基於非法施用第二級毒品之概括犯意，自八十八年十月初某日起，迄八
    十九年一月三日止，在臺北縣汐止市○○路三五一巷四十四號住處，連續施用第
    二級毒品安非他命多次，而於五年之內再犯施用毒品之罪；嗣先於八十八年十一
    月六日十九時三十分許，在台北縣汐止市○○路三六七號三十四號內與廖銓、
    王吉智同時被警查獲（後二人另案由臺灣士林地方法院檢察署檢察官偵辦），復
    經警於八十九年一月五日二十三時許，在臺北縣蘆洲市○○街六十八巷三十三號
    樓下，當場查獲甲○○持有第二級毒品安非他命一包（起訴書原記載淨重八．五
    公克，惟經送驗後，驗後淨重八．四二公克）。後甲○○於八十九年一月六日上
    午十二時許由警移送臺灣板橋地方法院檢察署偵辦後，該署檢察官聲請本院於八
    十九年一月六日以八十九年度毒聲字第八八號裁定送觀察勒戒，經台灣台北看守
    所附設勒戒處所觀察、勒戒後，認有繼續施用毒品之傾向，遂再經該署檢察官向
    本院聲請，而由本院於八十九年一月三十一日以八十九年度毒聲字第七一四號裁
    定送戒治處所施以強制戒治一年。
二、案經臺北縣警察局三重分局移送臺灣板橋地方法院檢察署檢察官偵查起訴；暨台
    北縣警察局汐止分局移送臺灣士林地方法院檢察署檢察官呈請臺灣高等法院檢察
    署核轉臺灣板橋地方法院檢察署偵辦後，該署移送本院併案審理。
    理  由
一、訊據被告甲○○對於右揭犯罪事實坦承不諱，且被告先後二次為警查獲時，經警
    採集之尿液經送檢驗結果，確均呈甲基安非他命陽性反應，有憲兵司令部刑事鑑
    識中心八十八年十二月二十日（８８）綱得字第一七二八０號鑑驗通知書（附於
    併案卷之臺灣士林地方法院檢察署八十八年度毒偵字第一０一六號偵查卷第四三
    頁）及台北縣衛生局八十九年一月十八日北縣衛六字第０二七二六號尿液煙毒檢
    驗成績書（附於本案偵查卷第三十一頁）在卷可稽，此外復有被告自承係其所有
    而於八十九年一月五日二十三時許為警扣得之安非他命一包扣案可資佐證，而該
    包結晶體，經本院送法務部調查局檢驗結果，確屬第二級毒品安非他命，驗後淨
    重八．四二公克等，亦有該局八十九年六月十五日（８９）陸（一）字第八九０
    三六八七０號檢驗通知書乙紙附卷足憑。再被告前因施用毒品，經臺灣士林地方
    法院於八十七年十二月十一日以八十七年度毒聲字第一一二八號裁定送觀察勒戒
    後，認無繼續施用毒品之傾向，而由臺灣士林地方法院檢察署檢察官於八十八年
    九月三十日以八十八年度毒偵字第二三號、八十八年度毒偵字第三ＯＯ號為不起
    訴處分確定，有上開不起訴處分書及本院被告全國前案紀錄表在卷可按，而被告
    於經不起訴處分後五年內再犯毒品危害防制條例第十條第二項之施用第二級毒品
    安非他命罪，經本院於八十九年一月六日以八十九年度毒聲字第八八號裁定送觀
    察勒戒，經台灣台北看守所附設勒戒處所觀察、勒戒後，認有繼續施用毒品之傾
    向，本院遂再經聲請，於八十九年一月三十一日以八十九年度毒聲字第七一四號
    裁定送戒治處所施以強制戒治一年，亦有前開裁定、臺灣臺北看守所附設勒戒處
    所有無繼續施用毒品傾向證明書附卷足參。是被告前於施用毒品經觀察勒戒不起
    訴處分後，五年內再犯施用毒品之罪且有繼續施用毒品傾向之犯行，應堪認定。
    罪證明確，被告犯行堪予認定。
二、按毒品危害防制條例業於八十六年十月三十日經立法院三讀通過，嗣於八十七年
    五月二十日經總統公布，於八十七年五月二十二日零時起生效施行，安非他命依
    該條例第二條第二項第二款規定，屬於第二級毒品，復依該條例第十條第二項施
    用第二級毒品罪應處三年以下有期徒刑，但第一次施用第二級毒品者，檢察官應
    先將被告送勒戒處所觀察勒戒；經觀察勒戒後無繼續施用毒品之傾向者，應由檢
    察官為不起訴之處分，有繼續施用毒品之傾向者，由檢察官聲請法院裁定令入戒
    治處所施以強制戒治，其期間為一年；依前項規定為不起訴之處分後，五年內再
    犯第十條（指施用第一級或第二級毒品）之罪，經觀察勒戒後，認有繼續施用毒
    品之傾向或三犯以上者，不適用前項之規定，毒品危害防制條例第二十條第一、
    二、三項分別定有明文。是被告前因施用第二級毒品安非他命，經送觀察勒戒後
    無繼續施用毒品之傾向，由臺灣板橋地方法院檢察署檢察官為不起訴處分後，五
    年內再施用第二級毒品安非他命，經送觀察勒戒後認有繼續施用毒品之傾向，已
    如前述，則揆諸前揭規定，核被告所為，係犯毒品危害防制條例第十條第二項之
    施用第二級毒品罪。被告先後多次施用安非他命之犯行，時間緊接，犯罪構成要
    件相同，所犯罪名又屬同一，顯係基於概括犯意反覆為之，應論以連續犯，並加
    重其刑。至其施用前後持有安非他命之低度行為應為施用之高度行為所吸收，應
    僅論以施用安非他命之高度行為。再臺灣板橋地方法院檢察署移送併辦之八十九
    年度毒偵字第三八一九號偵查案件，其移送意旨為被告於八十八年十一月六日十
    九時三十分許，在台北縣汐止市○○路三六七號三十四號內與廖銓、王吉智被
    警查獲施用第二級施用毒品，則與本件已起訴之事實具有連續犯關係，茲如前述
    ，是本院自得併予審理，合此說明。又被告有如事實欄所載之論罪科刑執行情形
    ，有臺灣高等法院檢察署刑案紀錄簡覆表在卷可按，其於受有期徒刑執行完畢後
    五年內再犯有期徒刑以上刑之本罪，為累犯，依法加重其刑，並遞加之。另查證
    人即警員乙○○固於本院審理時證述：被告曾供出其上手冷００（真實姓名及資
    料詳卷），且亦為警查獲等語，惟按得依毒品危害防制條例第十七條規定減輕其
    刑者，須係供出毒品來源因而破獲者，始克當之。經查被告所供出販賣之人，確
    經警查獲持有安非他命，雖有證人乙○○提出之偵訊筆錄在卷可參，然經本院調
    取冷００前科資料，其並無販賣或轉讓第二級毒品罪嫌之案件，此有臺灣高等法
    院被告全國前案紀錄表可考，故被告此部分，尚與上開法條規定有間，合難據此
    減輕其刑，併此敘明。爰審酌被告犯罪之動機、目的、手段、品行、生活狀況、
    智識程度、犯罪所生之損害，犯後坦承等一切情狀，量處如主文所示之刑，並諭
    知易科罰金之折算標準，以資徵儆。至扣案第二級毒品安非他命乙包（驗後淨重
    八．四二公克），係屬查獲之毒品，依毒品危害防制條例第十八條第一項之規定
    ，不問屬於犯人與否，均宣告沒收銷燬之。至本案另扣案之安非他命一包淨重七
    ．八公克及安非他命吸食器乙組，係於八十八年一月五日二十三日時許，先被警
    查獲之另案被告陳信利所有之物，此觀陳信利警訊筆錄及偵查卷內三重分局光明
    派出所臨檢紀錄表自明；又併案偵查卷內扣案之安非他命乙包毛重０．五七公克
    、吸食器四組及現金新台幣一千元，亦均係同時被查獲之廖銓所有，此據被告
    供明在卷，且有贓證物品清單可按，從而前揭扣押物自難於本件為宣告沒收或銷
    燬，末此說明。
據上論結，應依刑事訴訟法第二百九十九條第一項前段，毒品危害防制條例第十條第
二項、第十八條第一項前段，刑法第十一條前段、第五十六條、第四十七條、第四十
一條，罰金罰鍰提高標準條例第二條，判決如主文。
本案經檢察官謝宗甫到庭執行職務。
中      華      民      國    八十九    年      六      月   三十     日
                                    臺灣板橋地方法院刑事第四庭
                                          法  官    許仕楓
右正本證明與原本無異。
如不服本判決，應於判決送達後十日內向本院提出上訴狀 (應附繕本) ，上訴於
臺灣高等法院。
                                          書記官    鄔維玲
中      華      民      國      八十九      年     七     月     一     日
附錄本案論罪科刑法條全文
麻醉藥品管理條例第十三條之一第二項第四款
違反前條之規定，其屬於第二條第四款之麻醉藥品者，依左列規定處罰：
四、非法施打、吸用者，處三年以下有期徒刑、拘役或一萬元以下罰金。


司法院資訊處製作；財團法人民間司法改革基金會備份。
